臺灣屏東地方法院刑事判決　　　　　　　 96年度訴字第599號
公　訴　人　臺灣屏東地方法院檢察署檢察官
被　　　告　甲○○
上列被告因違反毒品危害防制條例案件，經檢察官提起公訴（96
年度毒偵字第412 號），被告於準備程序中就被訴事實為有罪之
陳述，經本院合議庭裁定改以簡式審判程序審理，判決如下：
    主  文
甲○○施用第一級毒品，處有期徒刑壹年，減為有期徒刑陸月；
扣案之海洛因伍包（合計淨重零點陸壹公克，空包裝重壹點伍公
克）均沒收銷燬之。又施用第二級毒品，處有期徒刑陸月，減為
有期徒刑月。應執行有期徒刑捌月；扣案之海洛因伍包（合計
淨重零點陸壹公克，空包裝重壹點伍公克）均沒收銷燬之。
    事  實
一、甲○○前於民國92年間因施用毒品案件，經本院以92年度毒
    聲字第1515號裁定送屏東看守所附設勒戒所觀察、勒戒，因
    認無繼續施用毒品傾向，由臺灣屏東地方法院檢察署檢察官
    於92年11月17日以92年度毒偵字第1754號為不起訴處分確定
    ，於翌日釋放出所。詎仍不知戒除毒癮，竟於觀察勒戒執行
    完畢釋放後5 年內，基於施用第一級毒品海洛因之犯意，於
    96 年2月28日6 時許，在其位於屏東縣枋寮鄉地○村○○路
    339 號住處房間內，以海洛因粉末摻水置入注射針筒後注射
    血管之方式施用第一級毒品海洛因1 次。甲○○另基於施用
    第二級毒品甲基安非他命之犯意，於同日約7 時許，在上開
    地點，以甲基安非他命置入玻璃球內燒烤吸食煙霧之方式施
    用第二級毒品甲基安非他命1 次。嗣於同日9 時30分許，為
    警持搜索票在上開住處執行搜索時查獲，並扣得海洛因5 包
    （合計淨重0.61公克，空包裝重1.5 公克），始悉上情。
二、案經屏東縣警察局枋寮分局報告臺灣屏東地方法院檢察署檢
    察官偵查起訴。
    理  由
一、本案被告所犯為死刑、無刑徒刑或最輕本刑為3 年以上有期
    徒刑以外之罪，其於準備程序中就被訴事實為有罪之陳述，
    經法官告知簡式審判程序之旨，並聽取公訴人之意見後，依
    刑事訴訟法第273 條之1 第1 項規定，裁定由受命法官獨任
    進行簡式審判程序，合先敘明。
二、上開事實，迭據被告甲○○於警詢、偵查中及本院審理時均
    坦承不諱，且被告為警查獲時採尿送驗結果，呈嗎啡（即海
    洛因水解後之反應）之陽性反應，有臺灣檢驗科技股份有限
    公司96年3 月22日KＺ000000000000號濫用藥物尿液檢驗報告
    1 紙在卷可證。又扣案之白色粉末5 包（合計淨重0.61公克
    ，空包裝重1.5 公克），經送法務部調查局檢驗結果均含海
    洛因成分，有該局96年5 月17日調科壹字第09623045930 號
    鑑定通知書1 紙在卷可按。上述鑑驗結果，係檢驗機關本於
    專業知識及以精密儀器或科學檢驗方法所得之結論，自可憑
    信，足見被告自白與事實相符，堪以採信。
二、至被告為警查獲時採尿送驗結果呈甲基安非他命陰性反應，
    雖有上開濫用藥物尿液檢驗報告1 份在卷可稽，然依濫用藥
    物尿液檢驗作業準則第18條至第20條規定，尿液初步檢驗結
    果在閾值以上或有疑義之尿液檢體，應再以氣相層析質譜分
    析方法進行確認檢驗。而毒品甲基安非他命陽性反應之判定
    標準，即閾值須為甲基安非他命濃度大於等於500ng/ml，且
    安非他命濃度大於等於200ng/ml，倘未達上述標準，則應判
    定為陰性，惟司法案件之濫用藥物尿液，必要時得採用最低
    可定量濃度（即儀器可確認檢測物並定量檢測物之最低濃度
    ）為閾值，不受上述規定限制。故可知尿液檢驗報告所載陰
    性或陽性之判定，尚受檢驗機關所設定閾值標準之影響。查
    被告於本院審理中自白其確有施用甲基安非他命之事實，且
    依上開檢驗報告所示，被告之尿液中所含甲基安非他命濃度
    達304ng/ml，而安非他命類濃度亦已達278ng/ml，遠高於甲
    基安非他命最低可定量濃度即80ng /ml之標準，自可認其尿
    液中確有甲基安非他命成分存在，此與偽陽性或偽陰性無關
    。況人體經施用甲基安非他命後，其於尿液中排出之最長時
    限，受施用劑量、施用方式、個人體質及其代謝情況等因素
    影響，因個案而異，而有濃度高低之差異，且一般可檢出之
    最長時限為服用後1 至5 天等情，有行政院衛生署管制藥品
    管理局93年7 月22日管檢字第0930006615號函1 紙在卷可參
    。是以，被告尿液中既含有甲基安非他命之成分，僅其濃度
    低於臺灣檢驗科技股份有限公司認定陽性反應之標準閾值而
    已，尚不足影響被告自白之可信性，自亦不能據此即否定被
    告確有施用第二級毒品甲基安非他命之事實。
三、又被告前於92年間因施用毒品案件，經本院以92年度毒聲字
    第1515號裁定送屏東看守所附設勒戒所觀察、勒戒，因認無
    繼續施用毒品傾向，由臺灣屏東地方法院檢察署檢察官於92
    年11月17日以92年度毒偵字第1754號為不起訴處分確定，並
    於翌日釋放出所，此有臺灣屏東地方法院檢察署刑案資料查
    註紀錄表及臺灣高等法院被告前案紀錄表各1 份在卷可參。
    從而，被告於觀察勒戒執行完畢後5 年內再犯本件施用毒品
    犯行明確，應予依法論科。
四、查海洛因及甲基安非他命分屬毒品危害防制條例第2 條第 2
    項第1 款、第2 款所稱之第一級、第二級毒品，均不得持有
    、施用，被告竟持以施用，核其所為，係犯同條例第10條第
    1 項之施用第一級毒品罪及同條第2 項之施用第二級毒品罪
    。其施用前持有海洛因及甲基安非他命之低度行為，應為施
    用之高度行為所吸收，均不另論罪。其所犯上述2 罪，犯意
    各別，行為互異，應予分別論罪，合併處罰。爰審酌被告經
    觀察、勒戒後，仍未能戒除毒癮，顯見其無戒毒悔改之意，
    惟念其施用毒品乃自戕行為，及其施用毒品各僅1 次、犯罪
    後坦認犯行，態度尚稱良好等一切情狀，分別量處如主文所
    示之刑，並定其應執行之刑。扣案之海洛因5 包（合計淨重
    0.61公克，空包裝重1.5 公克），為第一級毒品，已如前述
    ，應依毒品危害防制條例第18條第1 項前段規定沒收銷燬之
    。
五、末查本件被告犯罪時間在96年4 月24日以前，所犯為毒品危
    害防制條例第10條第1 項、第2 項之罪，均合於減刑條件，
    爰依中華民國96年罪犯減刑條例第2 條第1 項第3 款及第10
    條之規定，均減其刑期二分之一，並定其應執行之刑。
據上論斷，應依刑事訴訟法第273 條之1 第1 項、第299 條第1
項前段，毒品危害防制條例第10條第1 項、第2 項、第18條第1
項前段，刑法第11條前段、第51條第5 款，中華民國96年罪犯減
刑條例第2 條第1 項第3 款、第7 條、第10條，判決如主文。
本案經檢察官鍾仁松到庭執行職務
中　　華　　民　　國　　96　　年　　7 　　月　　31　　日
                  刑事第二庭    法  官  陳海寧
以上正本證明與原本無異。
如不服本判決應於收受本判決送達後10日內向本院提出上訴書狀
，其未敘述上訴理由者，並得於提起上訴後10日內向本院補提理
由書狀（均須按他造當事人之人數附繕本）「切勿逕送上級法院
」
中　　華　　民　　國　　96　　年　　8 　　月　　1 　　日
                                書記官  馮得弟
附錄本案論罪科刑法條
毒品危害防制條例第10條
施用第一級毒品者，處 6 月以上 5 年以下有期徒刑。
施用第二級毒品者，處 3 年以下有期徒刑。
